---
title: "BoletinTema1ALUMNO.Rmd"
author: "Joel Ezequiel Vicente Alonso"
date: "2023-02-15"
output: html_document
---

```{r setup, include=FALSE}
knitr::opts_chunk$set(echo = TRUE)
```


Tratamiento de Datos. Grado en Ciencia de Datos- UV



1. Considera los conjuntos de datos mammals del paquete MASS y Animals2 del paquete robustbase.
a. Mira la las características de ambos conjuntos usando la ayuda.


```{r}
library(MASS)
library(robustbase)
help(mammals)
help(Animals2)


 

```

b. Usa las funciones dim, head, tail, str para una primera visión de los conjuntos de datos.

```{r}

library(MASS)
library(robustbase)
data("mammals")
data("Animals2")
dim(mammals)
dim(Animals2)

head(mammals)
head(Animals2)

tail(mammals)
tail(Animals2)

str(mammals)
str(Animals2)
 

```


c. Muestra los nombres de las filas y las columnas (rownames, colnames)

```{r}
library(MASS)
library(robustbase)
data("mammals")
data("Animals2")

rownames(Animals2)
rownames(mammals)
colnames(Animals2)
colnames(mammals)
 
```

d. Usa la función intersect y almacena en la variable commonAnimals los aminales que aparezcan
en ambos conjuntos

```{r}
library(MASS)
library(robustbase)
data("mammals")
data("Animals2")



commonAnimals <-intersect(rownames(mammals),rownames(Animals2))
commonAnimals


```

e. Usa setdiff para averiguar qué animales no están en ambos conjuntos. ¿Cuántos son ?. ¿Qué tipo
de animales son?

```{r}

A.minus.B<-setdiff(rownames(mammals),rownames(Animals2))


A.minus.B

# estos son los animales que estan en A pero no en B siendo A mammals y B Animals2

B.minus.A<-setdiff(rownames(Animals2),rownames(mammals))


B.minus.A

# estos son los animales que estan en B pero no en A siendo A mammals y B Animals2

```

f. Determina las diferencia entre los animales que no aparecen en ambos conjuntos.


```{r}

# parecen ser los mismos animales pero con nombres ligeramente distintos

```


2. La funcion qqPlot del paquete car puede ser utilizada para determinar gráficamente si una serie
de puntos siguen una distribución de datos Gaussiana. Si las muestras están dentro de las líneas
discontinuas podemos indicar que siguen una distribución Gaussiana con un 95 % de confianza.
Utilizando esta función representa el logaritmo neperiano (log) del peso del cerebro (brain weigths)
del registro de datos mammals del paquete MASS y conjunto de datos Animals2 de la librería
robustbase. ¿Presentan el mismo comportamiento ?.¿Podríamos decir que siguen una distribución
Gaussiana ?

```{r}

library(MASS)
library(car)
library(robustbase)
car::qqPlot(log(mammals$brain))

# realizamos el plot de los cerebros de los animales de mammals
qqPlot(log(Animals2$brain))

# realizamos el plot de los cerebros de los animales de Animals2 y concluimos mirando las graficas que presentan el mismo comportamiento y siguen una distribucion gaussiana


```


3. La función library sin argumentos abre una ventana y muestra las librerías que han sido instaladas.
a. Asigna el valor devuelto por esta función a la variable libReturn y observa su estructura.
b. Uno de los elementos de la lista es una matriz de caracteres. Muestra por pantalla los 5 primeros
elementos de esta matriz usando la función head.
c. Determina el número de librerías que tienes instaladas.


```{r}
rm(list = ls())
libReturn<-library()
libReturn[[2]][1:201,1]
#primeros cinco elementos mostrados

str(libReturn)

#podemos ver que tengo 201 librerias instaladas

```



4. En las transparencias del tema 1 se citan los primeros pasos a seguir cuando se analiza un nuevo
conjunto de datos.
a. Determina las tres primeras etapas para el conjunto de datos cabbages del paquete MASS

```{r}
library(MASS)

dim(cabbages)
str(cabbages)
head(cabbages)
tail(cabbages)
summary(cabbages)


```

b. Puedes determinar el número de valores perdidos (almacenados como NA en R) usando la función
is.na. Determina el número de valores perdidos para cada una de las variables del conjunto
cabbages.

```{r}
colSums(sapply(cabbages, is.na))
#no, no hay ningun valor perdido

```

c. Repite los apartados anteriores con el conjunto de datos Chile del paquete carData.


```{r}

library(carData)
 

dim(Chile)
str(Chile)
head(Chile)
tail(Chile)
summary(Chile)


colSums(sapply(Chile, is.na))
#podemos ver aqui si que faltan valores

```

d. Utiliza la función summary, sobre cabbages y Chile y observa como, además de otros
estadísticos, también devuelve el número de valores perdidos de cada variable.


```{r}

summary(cabbages)
#de aqui nada
summary(Chile)
# de age 1 NA, de educacion 11, de income 98, de statusquo 17 y de voto 168 NAs
```




5. Muchas pruebas estadísticas suponen que los datos siguen una distribución Gaussiana. Utiliza la
aproximación visual proporcionada por qqPlot para determinar si podemos asumir que las variables
HeadWt y VitC del conjunto cabbages verifican esta condición.


```{r}
qqplot(x = log(cabbages$HeadWt), y = log(cabbages$VitC))
        
# tal y como podemos ver, cumplen la condicion, es evidente si miras el grafico, los puntos sigen la progresion correcta

```

